臺灣彰化地方法院刑事判決　　　　　　　94年度訴字第1235號
公　訴　人　臺灣彰化地方法院檢察署檢察官
被　　　告　甲○○
　　　　　　　　　　　(
選任辯護人　林世祿律師
上列被告因違反毒品危害防制條例案件，經檢察官提起公訴（九
十四年度偵字第三二六二號、三七三一號、四四五一號），本院
判決如左：
    主  文
甲○○販賣第三級毒品，處有期徒刑柒年，褫奪公權肆年。
扣案之扣案之Ｋ他命壹拾伍包（毛重約壹拾伍公斤，確實淨重共
計壹伍零壹貳點柒伍公克）沒收銷燬之。
    事  實
一、甲○○因在印尼認識一真實姓名年籍均不詳、綽號「阿財」
　　之成年男子，獲知「阿財」能取得第三級毒品K他命（全名
    KETAMINE），且伊非但經商失敗，並又遭遇火災，一時經濟
    陷入困頓，乃萌販賣第三級毒品K他命，以求不法利益之犯
    意，在印尼與阿財約定以新台幣（下同）八百萬元之價格，
    購買毛重二十公斤之第三級毒品K他命，並預先交付二百萬
    元之定金，後於民國九十四年四月十日十六時，在台中市○
    ○路○○道附近，由一名真實姓名年籍均不詳之成年男子承
    阿財之囑，將該二十公斤K他命毒品交付予甲○○，再由甲
    ○○將上開毒品帶回彰化縣溪湖鎮○○路○段四二五巷五六
    號弄十號自宅藏匿，準備以每公斤六十萬元之代價販售牟取
    不法利益。惟因上開毒品品質欠佳，故雖有買主前來，惟屢
    遭嫌棄而未成交，是由甲○○於九十四年四月二十五日，即
    至台中市○○路，先將其中五公斤K他命毒品退還予該真實
    姓名年籍均不詳之成年男子另行處理。後復於同年四月二十
    九日，再由甲○○將七大包K他命毒品（毛重約七公斤）放
    於手提行李內，置於車牌號碼7H—8629號自用小客車中，並
    駕駛上開自用小客車附載不知情之外甥楊國平欲一同北上前
    往臺北縣三重交流道，準備將此7公斤毒品K他命交還予某一
    真實姓名年籍均不詳、綽號「阿勇」之成年男子，迨同（二
    十九）日十四時三十分許，在國道一號高速公路后里收費站
    前，由法務部調查局南部地區機動組等所組成專案人員攔檢
    當場於該自用小客車之後行李箱內查扣此七公斤毒品K他命
    ，且經甲○○之同意，於同日十六時三十分許，前往甲○○
    住處三樓查獲剩餘K他命毒品八大包（毛重約八公斤）。
二、案經法務部調查局南部地區機動組、臺南縣警察局及法務部
　　調查局彰化縣調查站報請臺灣高雄地方法院檢察署檢察官指
　　揮，並呈請臺灣高等法院檢察署檢察長令轉臺灣彰化地方法
    院檢察署檢察官偵查起訴。
    理  由
一、上揭事實業據被告甲○○於警詢、偵查及審理中均坦承不諱
　　，核與證人楊國平於警詢時所證述情節相符，並有第三級毒
    品K他命（全名KETAMINE）扣案可稽、且該毒品經送法務部
    調查局鑑定，證係K他命無誤，有該局九十四年六月二十日
　　日調科壹字第０九四００二八五九六０號；九十四年七月十
    三日調科壹字第０九四００三一五二０檢驗通知書各一紙附
    卷可佐，再者，亦有臺灣高雄地方法院檢察署九十四年監續
    字第九五九、九二一、八七五、二六一、三九五、五０三、
    五五一、五二五、五七五、六０六、六三八、九七七、八五
    二、八四０號卷宗可參，是被告之自白與事實相符，堪以採
    信。本件事證明確，被告之犯行，足以認定。
二、核被告所為，係犯毒品危害防制條例第四條第三項之販賣第
    三級毒品K他命罪。被告基於販賣第三級毒品ｋ他命之犯意
    ，於販入毒品ｋ他命後，其後繼續性之持有行為，為販賣之
    高度行為所吸收，不另論罪。爰審酌被告竟因一時經濟陷入
    困頓，即萌販賣毒品Ｋ他命之犯意，購入Ｋ他命欲行販賣，
    可謂利慾薰心，幸尚未流入市面，造成他人之危害及購買之
    數量與犯罪後態度等一切情狀，量處如主文所示之刑。且其
    既入販賣毒品者，實不宜令其參與公共事務，故依刑法第三
    十七條第二項之規定，宣告褫奪公權肆年。扣案之Ｋ他命十
    五包（毛重約十五公斤，確實淨重共計一五０一二．七五公
    克）應依毒品危害防制條例第十八條第一項前段宣告沒收銷
    燬之。
據上論斷，應依刑事訴訟法第二百九十九條第一項前段，毒品危
害防制條例第四條第三項、第十八條第一項前段，刑法第十一條
前段、第三十七條第二項，判如主文。
本案經檢察官田德煙到庭執行職務。
中  華  民  國    九十四    年   九   月    二十九    日
                        臺灣彰化地方法院刑事第一庭
                            審判長法  官  洪志賢
    　　　　　　　　　　 　　　　 法  官  簡璽容
                                  法  官  周莉菁
以上正本證明與原本無異。
如不服本判決，應於判決送達後10日內，向本院提出上訴狀（須
附繕本）。
中  華  民  國    九十四    年   十   月      三      日
                                  書記官  洪年慶
毒品危害防制條例第4條
製造、運輸、販賣第一級毒品者，處死刑或無期徒刑；處無期徒
刑者，得併科新臺幣 1 千萬元以下罰金。
製造、運輸、販賣第二級毒品者，處無期徒刑或 7 年以上有期徒
刑，得併科新臺幣 7 百萬元以下罰金。
製造、運輸、販賣第三級毒品者，處 5 年以上有期徒刑，得併科
新臺幣 5 百萬元以下罰金。
製造、運輸、販賣第四級毒品者，處 3 年以上 10 年以下有期徒
刑，得併科新臺幣 3 百萬元以下罰金。
製造、運輸、販賣專供製造或施用毒品之器具者，處 1 年以上 7
年以下有期徒刑，得併科新臺幣 1 百萬元以下罰金。
前五項之未遂犯罰之。
毒品危害防制條例第18條
查獲之第一、二級毒品及專供製造或施用第一、二級毒品之器具
，不問屬於犯人與否，均沒收銷燬之；查獲之第三、四級毒品及
製造或施用毒品之器具，無正當理由而擅自持有者，均沒入銷燬
之。但合於醫藥、研究或訓練之用者，得不予銷燬。
前項合於醫藥、研究或訓練用毒品或器具之管理辦法，由法務部
會同行政院衛生署定之。
